臺灣高雄地方法院刑事判決　　　　　　　　　　　　九十三年度訴字第三一三一號
　　公　訴　人　臺灣高雄地方法院檢察署檢察官
　　被　　　告　乙○○　男　民.
右列被告因違反毒品危害防制條例案件，經檢察官提起公訴（九十三年度毒偵字第四
六九七號、第五七八三號、第六Ｏ四八號），本院以簡式審判程序判決如左：
    主  文
乙○○連續施用第一級毒品，累犯，處有期徒刑拾月，如附表編號一、二、四、六、
七、八、九所示之物，均沒收銷燬之，另附表編號十一至編號十三所示之物，均沒收
。又連續施用第二級毒品，累犯，處有期徒刑陸月，如附表編號三、五、十所示之物
，均沒收銷燬之。應執行有期徒刑壹年參月。如附表編號一至編號十所示之物，均沒
收銷燬之，編號十一至編號十三所示之物，均沒收。
    事實及理由
一、本件被告乙○○所犯係死刑、無期徒刑、最輕本刑為三年以上有期徒刑以外之罪
    ，被告於準備程序中就被訴事實為有罪之陳述，經法官告知簡式審判程序之旨，
    並聽取公訴人及被告意見後，本院認為適宜由受命法官獨任進行簡式審判程序，
    先予敘明。
二、被告乙○○之犯罪事實及證據，引用檢察官起訴書之記載（如附件）。
三、核被告所為，係犯毒品危害防制條例第十條第一項之施用第一級毒品罪及同條第
    二項之施用第二級毒品罪。被告先後多次施用第一級毒品海洛因及第二級毒品安
    非他命之犯行，均時間緊接，犯罪方法類似，且分別觸犯構成要件相同之罪名，
    顯係基於概括犯意反覆為之，應依連續犯規定，分別論以連續施用第一級毒品罪
    及連續施用第二級毒品罪各一罪。被告連續持有第一級毒品海洛因及第二級毒品
    安非他命後進而施用，其連續持有之低度行為應為連續施用之高度行為所吸收，
    均不另論罪。查被告曾於民國九十年及九十一年間，因施用第一級及第二級毒品
    案件，經本院分別判處有期徒刑八月及四月確定，經法院裁定定應執行刑為有期
    徒刑十月後，於九十二年八月七日執行完畢之事實，有台灣高等法院被告全國前
    案紀錄表一份在卷可查，其受有期徒刑之執行完畢，五年以內再犯本件有期徒刑
    以上之罪，為累犯，被告所犯上揭二罪，均應依法加重其刑。爰審酌被告已有施
    用毒品前科，卻仍違犯本件施用毒品之犯行，顯見被告並不知悔改施用毒品之惡
    習，惟念及被告犯後坦承施用毒品，及其施用毒品之犯行，係戕害自身身體健康
    ，並未危及他人，及其施用毒品之期間與其他一切情狀，分別量處如主文所示之
    刑，並定其應執行刑，以資懲儆。扣案如附表編號一至編號五所示之物，均係供
    被告施用之第一、二級毒品，且經送驗確實分別為第一級毒品海洛因及第二級毒
    品安非他命，有法務部調查局鑑定通知書三份及高雄醫學大學附設中和紀念醫院
    檢驗報告二份在卷可憑，應依毒品危害防制條例第十八條第一項前段規定，均諭
    知沒收銷燬之。另扣案如附表編號六至編號十三所示之物，均為被告所有且係供
    其施用毒品之器具，均業據被告供承在卷，其中編號六至編號十之物品經送驗，
    分別呈毒品海洛因及甲基安非他命陽性反應，有高雄醫學大學附設中和紀念醫院
    檢驗報告五份在卷可參，可認均有毒品附著其上而無從剝離，應分別視同為第一
    級毒品海洛因及第二級毒品安非他命，依毒品危害防制條例第十八條第一項前段
    規定，均諭知沒收銷燬之。至於編號十一至編號十三所示物品，係被告所有且係
    供其施用第一級毒品之器具，應依刑法第三十八條第一項第二款規定，均宣告沒
    收。
據上論斷，應依刑事訴訟法第二百九十九條第一項前段、第二百七十三條之一第一項
、第三百十條之二、第四百五十四條第二項，毒品危害防制條例第十條第一項、第二
項、第十八條第一項前段，刑法第十一條、第五十六條、第四十七條、第五十一條第
五款、第三十八條第一項第二款，判決如主文。
本案經檢察官甲○○到庭執行職務。
中      華      民      國      九十三      年    十二    月   二十九   日
                                       臺灣高雄地方法院刑事第四庭
                                                      法  官   呂憲雄
右正本證明與原本無異。
如不服本判決，應於收受送達後十日內向本院提出上訴書狀。
　　　　　　　　　　　　　            　　　　　　　　書記官   吳良美
中      華      民      國      九十三      年    十二    月   二十九   日
附錄本判決論罪科刑法條
毒品危害防制條例第十條
施用第一級毒品者，處六月以上五年以下有期徒刑。
施用第二級毒品者，處三年以下有期徒刑。
附表：
┌───────┬──────┬─────────────────────┐
│查獲時間      │查獲地點    │查扣物品                                  │
├───────┼──────┼─────────────────────┤
│九十三年八月十│高雄市左營區│編號一：海洛因一包（驗後淨重零點一一公克）│
│八日十八時四十│大中二路五七│                                          │
│分許          │Ｏ號一樓    │                                          │
├───────┼──────┼─────────────────────┤
│九十三年九月二│國道一號南向│編號二：海洛因一包（驗後淨重一點零九公克）│
│十八日八時四十│三四四公里處│編號三：安非他命三包（合計驗後毛重四點二公│
│八分許        │            │        克）                              │
├───────┼──────┼─────────────────────┤
│九十三年十月七│高雄縣岡山鎮│編號四：海洛因十包（合計驗後淨重一點三八公│
│日二十二時二十│岡山北路一五│        克）                              │
│分許          │二號愛之旅旅│編號五：安非他命十五包（合計驗後毛重三十四│
│              │館二Ｏ五室  │        公克）                            │
│              │            │編號六：電子秤一個（呈海洛因陽性反應）    │
│              │            │編號七：吸管六支（呈海洛因陽性反應）      │
│              │            │編號八：濾器一個（呈海洛因陽性反應）      │
│              │            │編號九：殘渣袋三個（呈海洛因陽性反應）    │
│              │            │編號十：吸食器五個（呈甲基安非他命陽性反應│
│              │            │        ）                                │
│              │            │編號十一：注射針筒七支（無毒品反應）      │
│              │            │編號十二：止血帶一條（無毒品反應）        │
│              │            │編號十三：夾鏈袋十二個（無毒品反應）      │
└───────┴──────┴─────────────────────┘
